【裁判字號】    98,交抗,1907
【裁判日期】    980827
【裁判案由】    違反道路交通管理處罰條例
【裁判全文】
臺灣高等法院交通事件裁定            98年度交抗字第1907號
抗  告  人
即受處分人  甲○○
上列抗告人因違反道路交通管理處罰條例案件，不服台灣板橋地
方法院，中華民國九十八年七月六日所為裁定（九十八年度交聲
字第一五七七號），提起抗告，本院裁定如下：
    主  文
抗告駁回。
    理  由
一、按受處分人不服第八條主管機關所為之處罰，得於接到裁決
    之翌日起二十日內向管轄地方法院聲明異議；而交通法庭認
    聲明異議不合法律上之程式，且無從補正者，應以裁定駁回
    之，道路交通管理處罰條例第八十七條第一項、道路交通案
    件處理辦法第十八條前段分別定有明文。另依道路交通管理
    處罰條例第八十七條規定向管轄法院聲明異議之期間，自裁
    決送達之翌日起算，並得依法扣除在途期間，道路交通案件
    處理辦法第十二條亦定有明文。而當事人非居住於處罰機關
    所在之鄉、鎮、市（包括縣轄市、省轄市及院轄市），但居
    住於受理聲明異議案件法院之管轄區域者，依法院訴訟當事
    人在途期間標準第二條第一款中之「地方法院在途期間」欄
    所載日數，扣除在途期間，法院訴訟當事人在途期間標準第
    四條第一款第二目亦規定甚明。
二、經查：本件抗告人即受處分人甲○○之住所係設於「臺北縣
    永和市○○路三九一巷二號八樓」，此有抗告人提出之聲明
    異議狀乙紙在卷可憑（見原審卷第五頁）。而本件之裁決書
    已於民國九十八年五月十八日送達抗告人上開之住所，並經
    有辨別事理能力之應受送達處所之接收人員代為簽收等情，
    有交通部公路總局臺北區監理所板橋監理站送達證書一紙（
    見原審卷第八頁）在卷可憑，抗告人對於該裁決書確於上開
    住處由應受送達處所之接收人員代為收受乙節，亦未爭執，
    故上開裁決書業於九十八年五月十八日發生送達之效力。次
    按「依道路交通管理處罰條例第八十七條規定向管轄法院聲
    明異議之期間，自裁決送達之翌日起算，並得依法扣除在途
    期間及聲請回復原狀」，道路交通案件處理辦法第十二條定
    有明文。而道路交通案件處理辦法第十二條規定交通案件聲
    明異議之在途期間扣除，當事人如係居住臺灣地區，而當事
    人非居住於處罰機關所在之鄉、鎮、市（包括縣轄市、省轄
    市及院轄市），但居住於受理聲明異議案件法院之管轄區域
    者，依本標準第二條第一款中之「地方法院在途期間」欄所
    載日數，扣除在途期間，此觀法院訴訟當事人在途期間標準
    第四條第一款第二目規定自明。本件抗告人於上開裁決書送
    達時之住所係位於臺北縣永和市，其雖非居住於原處罰機關
    即臺北區監理所板橋監理站（設於臺北縣中和市○○路○段
    一一六號）所在之中和市，惟其居住於台灣板橋地方法院之
    管轄區域內，依上揭規定，須扣除二日之在途期間，故抗告
    人如欲聲明異議，應於上開裁決書送達之翌日起二十二日（
    即異議期間二十日加計在途期間二日）內，即於九十八年六
    月十日以前提出，惟抗告人遲至九十八年六月十二日始就上
    揭原處分聲明異議等情，此有抗告人所提出聲明異議狀上之
    收件日期章附卷為憑（見原審卷第三頁）（按：郵戳日期為
    九十八年六月十一日），顯已逾異議期間。則揆諸上揭法律
    規定與本院說明，本件抗告人之聲明異議於法未合，且無從
    補正，自應以裁定駁回。
三、據此，抗告人之聲明異議於法未合，且無從補正，自應以裁
    定駁回。原審裁定異議駁回，並無不合。抗告人仍執陳詞指
    摘原審裁定不當云云，為無理由，應予駁回。
據上論結，應依道路交通案件處理辦法第二十六條，刑事訴訟法
第四百十二條，裁定如主文。
中    華    民    國    98    年    8     月    27    日
               刑事第十七庭  審判長法  官  趙功恆
                                   法  官  陳世宗
                                   法  官  陳憲裕
以上正本證明與原本無異。
不得再抗告。
                                   書記官  劉育妃
中    華    民    國    98    年    8     月    31    日


司法院資訊處製作；財團法人民間司法改革基金會備份。
